最　高　行　政　法　院　裁　定
　　　　　　　　　　　　　　　　　　 96年度裁字第03692號
上　訴　人　甲○○
被 上訴 人　行政院
代　表　人　乙○○
上列當事人間因農保事件，上訴人對於中華民國95年12月14日臺
北高等行政法院93年度訴字第4061號判決，提起上訴，本院裁定
如下：
　　主  文
上訴駁回。
上訴審訴訟費用由上訴人負擔。
　　理  由
一、按對於高等行政法院判決之上訴，非以其違背法令為理由，
    不得為之，行政訴訟法第242條定有明文。依同法第243條第
    1項規定，判決不適用法規或適用不當者，為違背法令；而
    判決有同條第2項所列各款情形之一者，為當然違背法令。
    是當事人對於高等行政法院判決上訴，如依行政訴訟法第24
    3條第1項規定，以高等行政法院判決有不適用法規或適用不
    當為理由時，其上訴狀或理由書應有具體之指摘，並揭示該
    法規之條項或其內容；若係成文法以外之法則，應揭示該法
    則之旨趣；倘為司法院解釋或本院之判例，則應揭示該判解
    之字號或其內容。如以行政訴訟法第243條第2項所列各款情
    形為理由時，其上訴狀或理由書，應揭示合於該條項各款之
    事實。上訴狀或理由書如未依此項方法表明，或其所表明者
    與上開法條規定不合時，即難認為已對高等行政法院判決之
    違背法令有具體之指摘，其上訴自難認為合法。
二、本件上訴人對於高等行政法院判決上訴，係以：(一)被上訴人
    撤銷農保監理會之審議決定，並未撤銷新店農會民國93年3
    月1日函及新店農會逾3個月未答覆之處分，故上訴人權益未
    獲救濟，自有訴訟上之利益。又原判決對本件原處分之認定
    ，亦有理由上之矛盾；(二)訴願決定對農保監理委員會書函所
    依據之事實既認定明確無須重新調查，亦未指為其不受理為
    違法，自應依訴願法第79條第2項規定認訴願為無理由，卻
    濫用權利僅撤銷可補正瑕疵之農保監理會決定，原判決以此
    認定上訴人無訴訟利益，對訴願機關逾期未對上訴人不服新
    店農會函為決定之訴訟利益置而不論，顯有判決不適用法規
    之違法；(三)訴願法第80條業已規定訴願程序不合，實體仍應
    予究明，則合於訴願程序者，實體有何理由可不究明。可知
    行政院之訴願決定已侵害上訴人之訴受實體審理之法益。因
    此原判決自不能以部分撤銷之無法益，認定本案全無法益。
    況此部分撤銷未辨明實體，所命農保監理會為瑕疵補正亦有
    疏漏，自有訴之法益。(四)不受理決定與駁回之法律效果仍有
    差異，上訴人之訴如依原判決之認定，將往返於訴願先行程
    序與訴願程序之間，造成時間浪費，也是上訴人訴之利益的
    一部分等語指摘原判決違誤。本院經查上訴爭執部分業經原
    審詳予論述：上訴人向新店農會申請參加農保，該農會逾3
    個月未據答復，乃於93年2月20日向農保監理會提出農保爭
    議事項審議申請書。農保監理會以93年3月8日台農保監字第
    0930000206號書函復以未便受理上訴人加保之申請等語，經
    訴願機關即被上訴人以農保監理會未依農保爭議事項審議辦
    法第18條第1項作成審定書，核有未合，以93年10月22日院
    臺訴字第0930088773號訴願決定撤銷該書函，由農保監理會
    於2個月內另為適法之處分。因此，農保監理會93年3月8日
    台內農保監字第0930000206號書函業經被上訴人撤銷而不復
    存在，上訴人以訴願機關未就本案實體部分表示意見，即認
    前開訴願決定有所違誤而侵害其權益，提起行政訴訟，顯無
    訴訟上之利益，所訴顯無理由，因而認上訴人起訴欠缺權利
    保護要件而駁回上訴人之訴等情甚詳，上訴意旨仍執陳詞泛
    稱本件具權利保護要件云云，而未具體表明原判決有合於不
    適用法規、適用法規不當、或行政訴訟法第243條第2項所列
    各款之情形，難認對原判決之如何違背法令已有具體之指摘
    。依首揭說明，應認其上訴為不合法。
三、據上論結，本件上訴為不合法，依行政訴訟法第249條第1項
    前段、第104條、民事訴訟法第95條、第78條，裁定如主文
    。
中　　華　　民　　國　　96　　年　　12　　月　　13　　日
                    最高行政法院第二庭
                        審判長法官　鄭　淑　貞
                              法官　黃　合　文
                              法官　吳　明　鴻
                              法官　鄭　小　康
                              法官　帥　嘉　寶
以  上  正  本  證  明  與  原  本  無  異
中　　華　　民　　國　　96　　年　　12　　月　　17　　日
　　　　　　　　　　　　　　　書記官　蘇　金　全
